【裁判字號】    97,訴,400
【裁判日期】    970430
【裁判案由】    偽證等
【裁判全文】
臺灣士林地方法院刑事判決               97年度訴字第400號
公  訴  人  臺灣士林地方法院檢察署檢察官
被      告  甲○○
                    （另案於臺灣宜蘭監獄執行中）
            丙○○
                    （另案於臺灣臺北監獄執行中）
上列被告等因偽證等案件，經檢察官提起公訴（96年度偵緝字第
1162號、97年度偵字第3006號），被告等於準備程序中就被訴事
實為有罪之陳述，本院合議庭裁定由受命法官獨任改依簡式審判
程序審理，並判決如下：
    主  文
甲○○共同毀壞安全設備竊盜，累犯，處有期徒刑壹年貳月，減
為有期徒刑柒月。
丙○○證人於檢察官偵查時，於案情有重要關係之事項，供前具
結，而為虛偽陳述，處有期徒刑肆月，減為有期徒刑貳月。
    事  實
一、甲○○曾於民國90年間，因妨害自由案件，經本院於92年4
    月30日以91年度訴字第619 號判決處有期徒刑10月，經上訴
    ，為臺灣高等法院駁回上訴確定，於93年10月31日縮短刑期
    執行完畢，詎仍不知悛悔，與丙○○（業為檢察官以裁判上
    一罪之同一事實業經判決確定，而為不起訴處分確定）基於
    意圖為自己不法所有之犯意聯絡，於95年4 月2 日下午2 時
    許，見臺北市○○區○○路205 號公寓大門未關，乃進入該
    公寓4 樓乙○○住處，先由甲○○以打火機燒毀該住處大門
    紗窗之安全設備，再以現場之衣架勾開門栓後，2 人侵入該
    住宅（侵入住宅部分未據告訴），共同竊取乙○○所有黃金
    項鍊2 條、珍珠項鍊2 條及華碩S5000 型筆記型電腦1 台，
    得手後下樓，置放於丙○○所駕駛之車牌4656–MS號自用小
    客車內，至同日下午4 時許，丙○○駕駛該自用小客車搭載
    甲○○，途經臺北市○○區○○街72巷17弄39號前為警攔檢
    ，甲○○、丙○○為免遭逮捕而當場棄車逃逸，警方經由該
    車所留存之證物循線查獲。
二、丙○○於95年8 月30日上午9 時53分許，在臺北市○○區○○路190 號臺灣士林地方法院檢察署第一偵查庭，接受該署
    95年度偵字第5546號竊盜案件檢察官之偵查時，以證人身分
    作證，對於「95年4 月2 日有無去乙○○住處竊盜」之於案
    情有重要關係事項，明知上揭竊盜案件係甲○○與丙○○共
    同所為，竟於供前具結而虛偽證述稱：未至乙○○住處竊盜
    ，且當天下午1 時許，先在臺北縣汐止市吉林汽車遇見甲○○，向其借錢，雙方相約半小時後在吉林汽車旅館後方高速
    公路橋下見面，甲○○騎機車離開，後來甲○○坐計程車來
    ，上車時手上拿著內有筆記型電腦贓物的包包，要求載至內
    湖買電腦插座等不實證詞。嗣經檢察官多方查證始於97年1
    月15日上午11時21分許，在上開檢察署第16偵查庭接受檢察
    官偵查時自白上開與甲○○共同竊盜之犯罪事實。
三、案經臺北市政府警察局內湖分局報告及臺灣士林地方法院檢
    察署檢察官自動檢舉偵查起訴。
    理  由
一、上開犯罪事實，分別據被告甲○○、丙○○於檢察官偵查、
    本院準備程序及審理中坦承不諱，核與證人即被害人乙○○
    於警詢之證述相符，且為陳月嬌於警詢中證述明確，並有贓
    物認領保管單、車牌4656-MS 自用小客車照片、失竊贓物照
    片、通聯調閱查詢單、臺北市政府警察局內湖分局現場勘查
    報告附卷可憑，復有被告丙○○於95年8 月30日上午9 時53
    分許，在臺灣士林地方法院檢察署第一偵查庭及97年1 月15
    日上午11時21分許，在上開檢察署第16偵查庭之證述偵訊筆
    錄及證人結文在卷（參見95年度偵字第5546號偵查卷第110
    至113 頁、96年度偵緝字第1162號偵查卷第30頁）可憑，是
    被告等之犯行洵堪認定。
二、按被告等行為後，94年2 月2 日修正公布之刑法，已於95年
    7 月1 日施行，其中第2 條第1 項「行為後法律有變更者，
    適用行為時之法律。但行為後之法律有利於行為人者，適用
    最有利於行為人之法律」之規定，係規範行為後法律變更所
    生新舊法律比較適用之準據法，於刑法修正施行後，自應適
    用該修正後之第2 條第1 項之規定，為「從舊從輕」之比較
    。又比較新舊法時，應就罪刑有關之共犯、未遂犯、想像競
    合犯、牽連犯、連續犯、結合犯，以及累犯加重、自首減輕
    暨其他法定加減原因（如身分加減）與加減例等一切情形，
    綜其全部罪刑之結果而為比較後，再適用有利於行為人之法
    律處斷，而不得一部割裂分別適用不同之新舊法（最高法院
    95 年 度第8 次刑事庭會議決議參照）。經查：
  (一)修正後刑法第28條關於成立共同正犯之標準，將原來共同正
    犯之共同「實施」犯罪，改為共同「實行」犯罪，剔除完全
    未參與犯罪相關行為之「實行」的「陰謀共同正犯」及「預
    備共同正犯」，是修正後之共同正犯之可罰性要件之範圍業
    雖已減縮，惟對本件被告2 人而言，均已參與實行行為，修
    正前後之規定，無何有利或不利之情形。
  (二)又修正前刑法第47條規定：「受有期徒刑之執行完畢，或受
    無期徒刑或有期徒刑一部之執行而赦免後，5 年以內再犯有
    期徒刑以上之罪者，為累犯，加重本刑至2 分之1 。」，修
    正後該47條第1 項規定：「受徒刑之執行完畢，或一部之執
    行而赦免後，5 年以內故意再犯有期徒刑以上之罪者，為累
    犯，加重本刑至2 分之1 。」，則被告甲○○有如事實欄所
    載所犯罪科刑及執行情形，此有臺灣高等法院被告前案紀錄
    表在卷可按，其係於受有期徒刑之執行完畢後，5 年內故意
    再犯本件有期徒刑以上之罪，依修正前後之規定，均為累犯
    ，並無何者有利或不利之情形。
  (三)綜合上述各條文修正前、後之比較，揆諸前揭最高法院決議
    及修正後刑法第2 條第1 項規定之「從舊從輕」原則，被告
    所犯本案，應一體適用修正前刑法之規定。
三、按本件上述遭竊住宅大門紗窗具有防閑作用，應屬安全設備
    之一種。核被告甲○○所為，係犯刑法第321 條第1 項第2
    款之毀壞安全設備竊盜罪。公訴人雖認被告甲○○尚符合刑
    法第321 條第1 項第3 款攜帶兇器之加重條件，然查，被告
    甲○○及丙○○於本院審理中均供稱：扣案之油壓剪2 支、
    扳橇1 支、鑽孔器1 支係丙○○置放在車牌4656–MS號自用
    小客車副駕駛座位下方為警查扣，為工作所使用之工具，並
    未攜帶前往行竊等語（參見本院卷第63至65頁），核與警員
    黃俊智於94年4 月2 日製作之執勤報告所載查扣位置等情相
    符（參見95年度偵字第5546號偵查卷第7 頁），且依臺北市
    政府警察局內湖分局現場勘查報告及現場照片所示（參見同
    上卷第73頁、第88頁），現場並未使用油壓剪、扳橇或鑽孔
    器等工具，實難認被告等有攜帶上開工具行竊，自不符合攜
    帶兇器之加重要件，公訴人此部分之認定容有誤會。又核被
    告丙○○所為，係犯刑法第168 條之偽證罪。被告甲○○與
    丙○○就上開加重竊盜犯行，有犯意聯絡及行為分擔，均為
    共同正犯。又被告甲○○有如事實欄所載前科執行情形，此
    有臺灣高等法院被告前案紀錄表1 份在卷可稽，其於前案有
    期徒刑執行完畢後，5 年內故意再犯本件有期徒刑以上之罪
    ，為累犯，應依法加重其刑。再被告丙○○於其所偽證之被
    告甲○○所犯上開加重竊盜案件裁判確定前之偵查及本院審
    理中自白偽證之犯罪，應依法減輕其刑。爰審酌被告甲○○
    有多次犯罪前科紀錄，此有臺灣高等法院被告前案紀錄表附
    卷可憑，被告甲○○意圖為不勞而獲他人財物之犯罪動機、
    所採行之侵入住宅之竊盜手段、竊得之財物價值、及其犯罪
    後先矢口否認犯行，及至本院審理中始坦承犯行等情狀；又
    被告丙○○為掩飾共同被告甲○○而虛偽證言之犯罪動機、
    造成檢察官偵查之困擾，其事後於偵查中已坦承犯行等一切
    情狀，分別量處如主文所示之刑。又被告等均係於96年4 月
    24日以前犯本罪，其中被告甲○○雖於96年2 月16日為臺灣
    士林地方法院檢察署發布通緝，然於96年3 月12日為基隆市
    警察局第二分局東光派出所警員逮捕歸案，此有通緝書及報
    告書在卷可查（參見95年度偵字第5546號偵查卷第137 頁、
    96 年 度偵緝字第420 號偵查卷第5 頁），係於中華民國96
    年罪犯減刑條例96年7 月16日施行前發生，自均應依中華民
    國96 年 罪犯減刑條例第2 條第1 項第3 款之規定減其宣告
    刑期2分 之1 。至公訴人求處被告甲○○有期徒刑1 年10月
    ，本院認稍嫌過重，尚難准許，附此敘明。
據上論斷，應依刑事訴訟法第273 條之1 第1 項、第299 條第1
項前段，中華民國96年罪犯減刑條例第2 條第1 項第3 款、第7
條，刑法第2 條第1 項前段、第321 條第1 項第2 款、第168 條
、第172 條、修正前刑法第28條、第47條，判決如主文。
本案經檢察官徐名駒到庭執行職務。
中    華    民    國    97    年    4     月    30    日
                  刑事第一庭法  官  雷雯華
以上正本證明與原本無異。
如不服本判決，應於收受送達後10日內向本院提出上訴書狀，
其未敘述上訴理由者，應於上訴期間屆滿後20日內向本院補提理
由書狀（均須按他造當事人之人數附繕本）。
                            書記官  陳如玲
中    華    民    國    97    年    4     月    30    日
附錄本案論罪法條全文：
刑法第321條
犯竊盜罪而有左列情形之一者，處六月以上、五年以下有期徒刑
：
一、於夜間侵入住宅或有人居住之建築物、船艦或隱匿其內而犯
    之者。
二、毀越門扇、牆垣或其他安全設備而犯之者。
三、攜帶兇器而犯之者。
四、結夥三人以上而犯之者。
五、乘火災、水災或其他災害之際而犯之者。
六、在車站或埠頭而犯之者。
前項之未遂犯罰之。
刑法第168條
於執行審判職務之公署審判時或於檢察官偵查時，證人、鑑定人
、通譯於案情有重要關係之事項，供前或供後具結，而為虛偽陳
述者，處7年以下有期徒刑。


司法院資訊處製作；財團法人民間司法改革基金會備份。
